臺灣高等法院臺南分院刑事判決　　　　　九十一年度上訴字第四四五號　Ａ
　　　上　訴　人　臺灣雲林地方法院檢察署檢察官
　　　被　　　告　甲　○　○
　　　指定辯護人　本院公設辯護人　乙　○　○
右上訴人因被告違反槍砲彈藥刀械管制條例案件，不服臺灣雲林地方法院九十一年度
訴字第四號中華民國九十一年二月二十一日第一審判決（起訴案號：臺灣雲林地方法
院檢察署九十年度偵字第四一九六號），提起上訴，本院判決如左：
      主      文
上訴駁回
      理      由
一、聲請簡易判決處刑意旨略以：被告甲○○於民國八十八年十月間某日，與連義宗
    （已死亡，經台灣彰化地方法院檢察署檢察官為不起訴處分）至經常出入之彰化
    縣竹塘鄉○○村○○路○○道路旁之大榕樹下，共同將比利時六ＭＭ制式手槍一
    支、彈匣一個、制式子彈一顆、改造四五手槍一支、改造子彈三顆，包在塑膠袋
    內，埋藏於該大榕樹下。嗣於九十年七月十八日，被告帶同警方人員至上開地點
    起出上述槍彈，因而認被告涉犯槍砲彈藥刀械管制條例第七條第四項、第十二條
    第四項之罪嫌。
二、按犯罪事實應依證據認定之，無證據不得推定其犯罪事實，刑事訴訟法第一百五
    十四條定有明文。本件公訴人認被告涉有上開罪嫌，無非以被告之自白、扣案之
    槍彈等物、刑事警察局鑑驗通知書、警局之勘查報告、現場照片等書證為其論據
    。惟被告於原審法院及本院審理中則堅詞否認有何犯行，辯稱：當時刑事組問我
    的時候，我說槍彈都是連義宗的，檢察官也有問我，我也說是連義宗的，不知道
    為何偵查卷宗沒有筆錄，當時警方借提要我交槍，因為我犯盜匪罪，我說我沒有
    槍，後來我說我一個朋友有埋槍在那裡，但是否還在我不知道，我就帶警察去把
    槍挖出來，結果真的在那裡，八十八年連義宗他們整群吸毒的人在榕樹下，我當
    時去找他，他說有朋友在那裡等他，順便載我過去，是連義宗埋了一包東西在土
    裡，我當時還不知道是槍彈，只是懷疑可能是槍彈，我有跟刑事組講，結果挖出
    來是槍彈我才知道，因為刑事組一直叫我交槍，我才帶他們去挖，看是否槍彈或
    毒品，以前並沒有接觸過這批槍彈，我沒有與連義宗經常出入，我從來沒有這樣
    與警察或檢察官講，連義宗只是我普通朋友，我只知道他有在玩槍，我沒有承認
    我拿槍彈，請還我清白等語。
三、經查：
（一）被告於警訊中供稱：「（你是否還有其他槍械尚未起出？）我自己部份已沒有
      ，但我知道一位綽號叫阿東的朋友曾提一包類似槍械的東西，我願意帶警方去
      起出來」、「（你於何時何地看到阿東埋藏一包類似槍械的東西？）大約在八
      十八年十月份左右看見的，地點我只知道怎麼走，不會講」、「（你是否還有
      其他槍械尚未起出？）我的改造手槍均已被查扣了，現在沒有，但我知道一位
      綽號阿東的朋友曾經埋了一包類似槍枝的東西，那包東西內是不是（槍枝）我
      不知道，我願意帶警方去挖出來」各等語。其後警方帶同被告至上述地點挖取
      槍彈後，被告又供稱：「（你為何知道你朋友阿東把手槍埋藏在那裡？）我以
      前常到那邊與他們聊天，八十八年十月份某日傍晚我要去找他，看到阿東在埋
      一包類似槍枝的東西，我也沒問他在埋什麼；也沒看過阿東拿該手槍犯案或試
      射，也不知道阿東的手槍是向誰購買的」等語，並指認綽號阿東之人即為連義
      宗照片等情，有警訊筆錄在卷可以參考，可見本案乃是警方要求被告提出槍枝
      ，被告已明白向警方表示伊已沒有持有其他槍械，但知道綽號「阿東」之人有
      埋藏一包類似槍枝之物品，實際上是否槍枝伊也不敢確定，但願意帶警方去挖
      取，被告於挖取槍彈前，並不確定該包物品是否槍彈，亦未自白持有，或與綽
      號「阿東」之人共同持有上開槍彈，甚為明顯。
（二）復查警方取得槍彈及被告上開供詞後，未作詳查，即以被告涉犯槍砲彈藥刀械
      管制條例為由，將被告移送台灣彰化地方法院檢察署檢察官偵辦。其後，檢察
      官指揮警方採取指紋，警方向檢察官報告因當時包裝槍枝之飼料袋已破碎不堪
      ，偵辦員警未將之帶回採取指紋，經檢察官指揮要採指紋時，回去現場該飼料
      袋包裝已找不到，無法採指紋，至於槍枝因已送鑑定，亦無法採指紋。嗣檢察
      官未對案情作進一步訊問或調查，以被告現在台灣雲林監獄執行為由，簽請核
      轉台灣雲林地方法院檢察署檢察官偵辦，此均有附於警訊卷宗之現場勘查（查
      證）報告表、卷附之台灣彰化地方法院檢察署九十年偵字第五八０三號卷宗可
      佐。
（三）案件繫屬台灣雲林地方法院檢察署檢察官後，檢察官亦未對案情作任何訊問或
      調查，逕認被告已坦白持有上開槍彈，聲請原審法院簡易判決處刑，而忽略被
      告上述供述之真實意思。再參諸被告於原審法院審理中之上述供詞，與其在警
      訊中之上述說法均相吻合，並無證據顯示被告說詞不實。相反的，證人蕭永文
      即查獲警員於原審中到庭證稱：我們借提甲○○出去要找槍彈，甲○○說他以
      前有個朋友叫「阿東」，有藏一包東西不知道是槍彈或毒品在竹塘鄉○○道路
      榕樹下，我們有三、四個人帶他去，因為地點寬闊不確定，挖了約半小時才挖
      到，挖了好幾個地方，因為他說他在很遠的地方看到他們在埋東西；「（槍彈
      挖出來時，甲○○態度表情如何？）與帶我們出去的時候一樣，沒有什麼異常
      ，他不知道是槍彈或是毒品」等語，核與被告所供一致，足認被告所供並未持
      有上開槍彈之詞，是屬實在。
（四）於原審法院審理中，被告對實行公訴檢察官之詢問，又供稱：「（連義宗埋槍
      的地點距離你多遠？）五、六公尺」、「（連義宗如何帶你去現場的？）機車
      載我過去」、「（載你過去時有無帶東西過去？）我不知道，停車時他有從機
      車拿出一包東西，他拿出來的東西就是他埋的東西，我不知道車上有這包東西
      」、「（你在那裡多久？）沒有多久」等語。上述詢答內容，亦無從顯示被告
      知悉連義宗埋藏之物確係槍彈，或被告持有，或與連義宗共同持有該等物品。
四、綜上所述，本件被告並未自白持有上開槍彈。至於檢察官另指出之扣案槍彈、鑑
    驗通知書、現場照片等物，均僅在說明上開槍彈之種類性質，及被告經警方帶同
    取證之過程，並不能證明被告犯有檢察官所指犯行，另公訴人上訴理由均無非推
    測之詞，並未提出積極證據被告有上揭犯行，是原審以不能證明被告犯罪，諭知
    被告無罪，核無不合。檢察官上訴意旨指摘原判決採證不當，為無理由，應予駁
    回。
據上論結，應依刑事訴訟法第三百六十八條，判決如主文。
本案經檢察官王碧霞到庭執行職務。
中    華    民    國      九十一      年      五      月        六      日
                                  臺灣高等法院臺南分院刑事第四庭
                                      審判長法官  陳    義    仲
                                            法官  蔡    崇    義
                                            法官  宋    明    蒼
右正本證明與原本無異。
如不服本判決，應於判決送達後十日內向本院提出上訴狀，其未敘述理由者並應於提
出上訴狀後十日內向本院補提理由書（應附繕本)。
                                      法院書記官  余    素    美
中    華    民    國  九十一      年      五      月        九      日
